## **DAVID CALIZAYA FLORES**

#### Bachiller en Ingeniería Geográfica

@ dacalizaya.1958@gmail.com

**+51 994 768 456** 

Callao, Perú

web: https://dacalizaya.github.io/

github.com/dacalizaya



### **EXPERIENCIA**

# INSTITUTO GEOLÓGICO, MINERO Y METALÚRGICO – INGEMMET

PRACTICANTE PROFESIONAL EN LA DIRECCIÓN DE CATASTRO MINERO

Julio 2023 - Diciembre 2023 / Lima, Perú

- Uso de ArcMap y Python para el apoyo en las siguientes actividades:
  - ✓ Procesos técnicos cartográficos: georreferenciación, vectorización, digitalización, transformación y proyección cartográfica, entre otros.
  - ✓ Formación de expedientes de áreas restringidas a la actividad minera, incluyendo la elaboración de proyectos de informes técnicos y la elaboración de planos.
  - ✓ Revisión y control de calidad de la información del catastro de áreas restringidas en el SIDEMCAT, SIGCATMIN y GEOCATMIN.

#### **HORIZONS SOUTH AMERICA S.A.C**

EDITOR CARTOGRÁFICO EN DEPARTAMENTO DE EDICIÓN CARTOGRÁFICA

Noviembre 2022 - Mayo 2023 / Lima, Perú

- Edición cartográfica en 2D y 3D utilizando el software MicroStation en los siguientes procesos:
  - ✓ Edición de curvas de nivel, quebradas, ríos, canales, carreteras, senderos, entre otros.
  - ✓ Edición de anotaciones: posición, fuente, color, tamaños correspondientes a la escala.

#### **PERFIL**

Bachiller en Ingeniería Geográfica, con una sólida formación moral, actitud proactiva, compromiso y responsabilidad para trabajar en equipo. Conocimiento de Sistemas de Información Geográfica (SIG), Python para procesamiento de datos geográficos y generación automática de mapas, Topografía, Geodesia y Ofimática; con vocación a la investigación y a la capacitación constante.

### **COMPETENCIAS DIGITALES**

ArcMap | ArcGIS Pro | Python | QGIS | AutoCAD | MicroStation | Ofimática (Word-Excel-Power Point)

#### **IDIOMAS**

Español: Nativo Inglés: Intermedio

## **EDUCACIÓN**

Bachiller en Ingeniería Geográfica Universidad Nacional Mayor de San Marcos

Abril 2018 - Enero 2023 / Lima, Perú

## **COMPLEMENTARIO**

2024 - Programación en ArcGIS Pro con Python y ArcPy

2023 - GIS Pro Nivel Avanzado

2022 - GIS Pro Nivel Intermedio

2022 - GIS Pro Nivel Básico

2022 - QGIS Nivel Básico

2020 - GIS Nivel Intermedio

2019 - GIS Nivel Básico

2018 - Herramientas informáticas - HInfo